【裁判字號】    98,抗,342
【裁判日期】    981208
【裁判案由】    假扣押
【裁判全文】
臺灣高等法院高雄分院民事裁定           98年度抗字第342號
抗  告  人  乙○○
上列抗告人因與相對人甲○○間聲請假扣押事件，對於民國98年
11月3 日臺灣高雄地方法院98年度裁全字第5301號所為裁定提起
抗告，本院裁定如下：
    主  文
抗告駁回。
抗告訴訟費用新台幣壹仟元由抗告人負擔。
    理  由
一、聲請及抗告意旨略以：兩造為夫妻關係，相對人因打傷抗告
    人及與案外人謝佳慧通姦，而構成民法第184 條之侵權行為
    ，並因遭抗告人提出告訴，對抗告人恨之入骨，為恐抗告人
    請求損害賠償及將來離婚請求夫妻剩餘財產分配，乃自98年
    10月2 日起，陸續分次以數百萬元提領其在仁武鄉農會之全
    部存款，以隱匿其財產。抗告人恐相對人繼續變賣其他財產
    而有不能執行之虞，願供擔保以補釋明之不足，聲請對相對
    人之財產在新台幣（下同）600 萬元範圍內為假扣押；原審
    未審酌相對人之提款資料屬個人機密，抗告人不可能取得提
    出法院，而抗告人已敘明相對人提領巨額存款之時間、地點
    ，就假扣押之原因已達釋明之程度，復未向農會查詢，逕認
    抗告人未盡釋明之責，駁回抗告人之聲請，核有違誤，求予
    廢棄更為適法之裁定等語。
二、按民事訴訟法第522 條第1 項規定，債權人就金錢請求或得
    易為金錢請求之請求，欲保全強制執行者，得聲請假扣押；
    第523 條第1 項規定，假扣押，非有日後不能強制執行或甚
    難執行之虞者，不得為之。查抗告人於原審駁回其本件假扣
    押聲請後，已執同一事由另案提出假扣押聲請，經原審法院
    於98年11月30日以98年度裁全字第5615號裁定准抗告人供擔
    保後，對相對人之財產於600 萬元範圍內為假扣押，有該裁
    定附卷。是抗告人已得依據該另案假扣押之裁定保全強制執
    行，按之上開說明，本件即無再為准許假扣押之必要，應予
    駁回其假扣押之聲請。從而，原裁定駁回抗告人之聲請，理
    由固有未洽，結論核無二致。抗告人仍指摘原裁定不當，求
    予廢棄，核無理由，應予駁回其抗告。
據上論結，本件抗告為無理由，依民事訴訟法第495 條之1 第1
項、第449條第2項、第95條、第78條，裁定如主文。
中    華    民    國    98    年    12    月    8     日
                            民事第一庭
                                審判長法官  黃金石
                                法      官  林健彥
                                法      官  謝肅珍
以上正本證明與原本無異。
如不服本裁定應於送達後10日內向本院提出再抗告狀（並按他造
當事人之人數附繕本），並繳納再抗告費新臺幣1,000 元。
再為抗告僅得以適用法規顯有錯誤為理由，並應委任律師為代理
人。
中    華    民    國    98    年    12    月    8     日
                                書  記  官  馬蕙梅
附註：
抗告人之配偶、三親等內之血親、二親等內之姻親，或抗告人為
法人、中央或地方機關時，其所屬專任人員具有律師資格並經法
院認適當者，亦得為第三審代理人。
抗告人或其法定代理人具有律師資格者及前項情形，應於提起抗
告或委任時釋明之。

司法院資訊處製作；財團法人民間司法改革基金會備份。
